【裁判字號】    90,上易,1389
【裁判日期】    900425
【裁判案由】    違反毒品危害防制條例
【裁判全文】
臺灣高等法院高雄分院刑事判決    九十年度上易字第一三八九號
    上訴人
    即被告  乙  ○
右上訴人因違反毒品危害防制條例案件，不服臺灣高雄地方法院九十年度易字第一一
二一號中華民國九十年四月二十五日第一審判決（起訴案號：臺灣高雄地方法院檢察
署八十九年度毒偵字第八一七七號），提起上訴，本院判決如左：
      主      文
上訴駁回。
      事實及理由
一、本案經本院審理結果，認第一審判決認事用法及量刑均無不當，應予維持，並引
    用第一審判決書記載之事實、證據及理由。（如附件）。
二、被告雖另辯稱其係自首云云，然查被告乙○係因涉犯毒品危害防制條例案件，經
    檢察官簽發索票，交由高雄市政府警察局刑警大隊執行搜索，並因被告之坦承施
    用毒品安非他命及驗尿結果查獲本案，此有臺灣高雄地方法院檢察署搜索票一份
    附於警卷可稽，足證本件已經檢察官對其犯罪產生確信之嫌疑，且被告確有施用
    毒品之犯行後，被告始於警方搜索時自白其犯罪，其自承犯罪，已在犯罪發覺之
    後，自無自首應予減輕其刑規定之適用。
三、原審審酌被告犯罪之一切情狀，量處有期徒刑六月，並諭知如易科罰金，以三百
    元折算一日。認事用法，核無不合，量刑亦屬妥適，被告上訴意旨，以原審量刑
    過重，指摘原判決不當，為無理由，應予駁回。
四、被告涉犯施用第一級毒品罪，此部分未據檢察官起訴，併予甲。
據上論結，應依刑事訴訟法第三百六十八條、第三百七十三條，判決如主文。
本案經檢察官邱榮藏到庭執行職務。
中    華    民    國      九十      年       九       月     五   日
                              臺灣高等法院高雄分院刑事第九庭
                                  審判長法官  張甲松
                                        法官  陳吉雄
                                        法官  任森銓
右正本證甲與原本無異。
不得上訴。
                                      書記官  張文斌
中    華    民    國      九十      年       九       月    七    日
附錄：本判決論罪科刑法條：
毒品危害防制條例第十條第二項
施用第二級毒品者，處三年以下有期徒刑。
                    Ｄ
附件：
臺灣高雄地方法院刑事判決                          九十年度易字第一一二一號
    公  訴  人  臺灣高雄地方法院檢察署檢察官
    被      告  乙○    男  三十九歲（民國○○年○月○○○日生）
                        住高雄市○○區○○街九十號
                        身分證統一編號：Ｅ一二二二五三二號
右列被告因違反毒品危害防制條例案件，經檢察官提起公訴（八十九年度毒偵字第八
一七七號），本院判決如左：
    主  文
乙○連續施用第二級毒品，累犯，處有期徒刑陸月，如易科罰金，以參佰元折算壹日
。
    事  實
一、乙○前曾於民國八十六年間曾因違反麻醉藥品管理條例案件，業經本院判處有期
    徒刑七月確定，並於八十七年六月十七日執行完畢，仍不知悔改，猶於八十八年
    間因施用毒品案件，經本院以八十八年度毒聲字第七四四號裁定送觀察勒後，認
    有繼續施用毒品傾向，復經本院以八十八年度毒聲字第一八四九裁定強制戒治期
    滿後，已由臺灣高雄地方法院檢察署於八十九年五月二十六日以八十九年度戒毒
    偵字第二六七號為不起訴處分確定在案。詎乙○於五年內，甲知安非他命業經公
    告列為毒品防害防制條例第二條第二項之第二級毒品，不得非法持有、施用，仍
    基於施用第二級毒品安非他命之概括犯意，自八十九年十月二十八日起至八十九
    年十一月二日止，連續在高雄市○○區○○街三二九號之二、三樓，以玻璃管過
    濾之方式，施用第二級毒品安非他命多次，嗣為警於八十九年十一月十一日於高
    雄市○○區○○街九十號查獲。
二、案經高雄市政府警察局報請臺灣高雄地方法院檢察署檢察官偵查起訴。
    理  由
一、訊據被告對於在右揭時地施用第二級毒品安非他命之事實，坦承不諱，且被告於
    八十九年十一月十一日經警查獲後，其所採集之尿液，經送高雄市政府衛生局檢
    驗之結果，亦呈有甲基安非他命陽性反應，此有該局八十九年十一月十七日八九
    高衛試煙字第Ｆ－０一七號煙毒尿液檢驗成績書乙紙在卷可憑。又被告前曾於八
    十八年間因施用毒品案件，經本院以八十八年度毒聲字第七四四號裁定送觀察勒
    後，認有繼續施用毒品傾向，復經本院以八十八年度毒聲字第一八四九裁定強制
    戒治期滿後，已由臺灣高雄地方法院檢察署於八十九年五月二十六日以八十九年
    度戒毒偵字第二六七號為不起訴處分確定在案，有上開不起訴處分書、本院被告
    院內索引卡紀錄表、臺灣高雄地方法院檢察署刑案資料查註記錄表各一份在卷可
    稽。其於五年內再犯毒品危害防制條例第十條之罪，經本院裁定令入戒治處所施
    以強制戒治，此有本院八十九年度毒聲字第九九二二號裁定可參，是本案事證甲
    確，被告犯行洵堪認定。
二、核被告所為，係犯毒品危害防制條例第十條第二項之施用第二級毒品罪。至被告
    施用第二級毒品時持有第二級毒品安非他命之低度行為應為施用第二級毒品之高
    度行為所吸收，不另論罪。被告先後多次非法施用第二級毒品安非他命之行為，
    時間緊接，反覆為之，所犯又係同一罪名之罪，顯係基於概括犯意為之，應依連
    續犯規定論以一罪。再被告前曾因違反麻醉藥品管理條例案件，業經本院判處有
    期徒刑七月確定，並於八十七年六月十七日執行完畢，此有台灣高雄地方法院檢
    察署刑案資料查註記錄表在卷可按，其前受有期徒刑執行完畢，於五年內再犯本
    件最重本刑為有期徒刑以上之罪，為累犯，應依刑法第四十七條規定加重其刑。
    爰審酌被告前曾因施用毒品數次觸法，顯見其無悔改之意，及其屬自戕行為，所
    生危害非大，惟事後坦承犯行、態度良好等一切情狀，量處如主文所示之刑，又
    被告於犯罪後，刑法第四十一條於九十年一月四日修正，並於同月十日公布施行
    ，有關易科罰金之部分，範圍擴大為最重本刑五年以下有期徒刑之罪，惟與被告
    所犯之罪比較後並未有影響，依刑法第二條第一項前段之規定，應適用裁判時之
    刑法第四十一條第一項規定，並諭知易科罰金之折算標準。
據上論斷，應依刑事訴訟法第二百九十九條第一項前段，毒品危害防制條例第十條第
二項、第二十三條第二項，刑法第十一條前段、第五十六條、第四十七條、第四十一
條第一項、第二條第一項前段，罰金罰鍰提高標準條例第二條，判決如主文。
中      華      民      國      九十      年      四      月    二十五  日
                                  臺灣高雄地方法院刑事第四庭
                                      法  官  楊  國  祥
右正本證甲與原本無異。
如不服本判決，應於判決送達後十日內，向本院提出上訴狀。
                                      書記官  陳  怡  真
中    華    民    國    九十      年       四      月     二十六       日


司法院資訊處製作；財團法人民間司法改革基金會備份。
